# 前任注册会计师

提问人：13757187143 时间：2021-06-09 11:23:36
A事务所对甲公司2018-2020年度的数据进行审计（IPO），2018-2020年度的年报审计机构为A事务所， 2017 年度的年报审计机构为B事务所问：B事务所是否属于前任注册会计师？
这种情况，显然不属于下述的规定（ 2 ）。没有找到上期财务报表的准确定义，但审计了2018-2020年度的财务数据，上期财务报表理应是 2017 年度，应该属于规定（ 1 ）
相关规定
《中国注册会计师审计准则第 1153 号——前任注册会计师和后任注册会计师的沟通》应用指南
一、前任注册会计师（参见本准则第四条） 1 ．当被审计单位变更会计师事务所时（正在进行变更或已经变更），前任注册会计师通常是指：
（ 1 ）已对上期财务报表发表了审计意见的某会计师事务所的注册会计师。例如，对于执行 20×2 年度财务报表审计业务的 A 会计师事务所的注册会计师而言，前任注册会计师是指执行 20×1 年度财务报表审计业务的 B 会计师事务所的注册会计师；
（ 2 ）接受委托但未完成审计工作的某会计师事务所的注册会计师。例如，对于执行 20×2 年度财务报表审计业务的 A 会计师事务所的注册会计师而言，前任注册会计师是指之前接受委托执行 20×2 年度财务报表审计业务，但未完成审计工作的 B 会计师事务所的注册会计师。而 20×1 年度财务报表，可能是由 B 会计师事务所审计，也可能是由其他会计师事务所审计的。

回答人：chenyiwei
由于“2018-2020年度的年报审计机构为A事务所， 2017 年度的年报审计机构为B事务所”，故在A执行 2018 年度审计时，应当已经与B所（作为前任注册会计师）进行了沟通。此次执行IPO审计业务时，应可以利用此前执行 2018 年度审计时沟通的结果，一般无需重复执行沟通程序。